臺灣臺中地方法院刑事判決
110年度原訴字第85號
公  訴  人  臺灣臺中地方檢察署檢察官
被      告  夏美君


指定辯護人  本院公設辯護人  賴忠杰  
上列被告因違反毒品危害防制條例案件，經檢察官提起公訴（11
0年度偵字第28552號），本院判決如下：
    主    文
夏美君持有第一級毒品純質淨重十公克以上，累犯，處有期徒刑
壹年參月。扣案如附表編號1、2 所示之物均沒收銷燬之。
    犯罪事實
一、夏美君前於民國101年間因有多次施用第一、二級毒品等案
    件經法院判處罪刑確定，並經臺灣苗栗地方法院以103年度
    聲字第1402號裁定定應執行刑為有期徒刑6年7月確定，於10
    1年7月17日入監執行，於106 年4 月13日縮短刑期假釋出監
    並付保護管束，於107 年12月28日保護管束期滿，假釋未經
    撤銷視為執行完畢。詎仍不知悔改，明知海洛因、甲基安非
    他命分別係屬毒品危害防制條例第2 條第2 項第1、2 款所定
    之第一、二級毒品，不得非法持有，竟基於持有第一級毒品
    純質淨重10公克以上及持有第二級毒品純質淨重20公克以上
    之犯意，於110 年3 月22日某時許，在臺中市美村路附近，
    向真實姓名、年籍均不詳之成年男子，購得如附表編號1所示
    之第一級毒品海洛因1 包（純質淨重14.74 公克）及如附表
    編號2所示之第二級毒品甲基安非他命1 包（純質淨重32.41
    84 公克），而同時持有第一級毒品純質淨重10公克以上及
    第二級毒品純質淨重20公克以上。嗣於同日下午1時許，為
    警在臺中市中區公園路與三民路口旁，見王文志所駕駛搭載
    夏美君、張智凱之車牌號碼0000-00號自用小客車行車搖擺
    不定，形跡可疑而上前攔檢盤查，經徵得夏美君、王文志、
    張智凱之同意實施搜索，並在該自用小客車副駕駛座位下扣
    得前開夏美君所有如附表編號1、2所示之第一級毒品海洛因
    1 包及第二級毒品甲基安非他命1 包，始查悉上情。
二、案經臺中市政府警察局第一分局移送臺灣臺中地方檢察署檢
    察官偵查起訴。
    理    由
壹、證據能力部分：
一、按被告以外之人於審判外之言詞或書面陳述，除法律有規定
    者外，不得作為證據，刑事訴訟法第159 條固定有明文，惟
    被告以外之人於審判外之陳述，雖不符同法第159 條之1 至
    之4 規定，而經當事人於審判程序同意作為證據，法院審酌
    該言詞陳述或書面陳述作成時之情況，認為適當者，亦得為
    證據；又當事人、代理人或辯護人於法院調查證據時，知有
    第159 條第1 項不得為證據之情形，而未於言詞辯論終結前
    聲明異議者，視為有前項之同意，同法第159 條之5 亦定有
    明文。其立法意旨在於傳聞證據未經當事人之反對詰問予以
    核實，原則上先予排除，惟若當事人已放棄詰問或未聲明異
    議，基於證據資料愈豐富，愈有助於真實發現之理念，且強
    化言詞辯論原則，法院自可承認該傳聞證據例外擁有證據能
    力。經查，本案判決所引用之供述證據（含言詞及書面陳述
    ），被告及其辯護人於本院準備程序時均表示沒有意見、同
    意有證據能力等語（見本院卷第72頁），且檢察官、被告及
    其辯護人於本院審理中調查證據時，亦均未於言詞辯論終結
    前聲明異議（見本院卷第154至159頁），且本院審認上開證
    據作成時之情況，應無違法取證或不當情事，與本案待證事
    實間復具有相當之關聯性，以之作為證據應屬適當，依刑事
    訴訟法第159 條之5 規定，自有證據能力。
二、又傳聞法則乃對於被告以外之人於審判外之言詞或書面陳述
    而為之規範。本案判決以下引用之非供述證據，無刑事訴訟
    法第159 條第1 項規定傳聞法則之適用，經本院於審判時依
    法踐行調查證據程序，與本案待證事實具有自然之關聯性，
    且無證據證明係公務員違法取得之物，依法自得作為證據。
貳、實體部分：
一、上開犯罪事實，業據被告夏美君於警詢中及本院審理時坦承
    不諱（見110年度毒偵字第1320號卷第69至71頁、本院卷第1
    58頁），並據證人王文志、張智凱於警詢時均證稱：夏美君
    於查獲現場有坦承扣案之違禁物為其所有等語（見110年度
    毒偵字第1320號卷第79、84頁），復有員警職務報告、車輛
    詳細資料報表、臺中市政府警察局第一分局搜索扣押筆錄、
    扣押物品目錄表各1份、自願受搜索同意書3份、搜索現場照
    片及查獲物品照片共14張、本院勘驗員警密錄器光碟筆錄1
    份附卷可稽（見110年度毒偵字第1320號卷第67、94、97至1
    05、124至130頁、本院卷第153、154頁），並有扣案如附表
    編號1、2所示之海洛因、甲基安非他命各1 包可資佐證，而
    扣案之海洛因1 包，經送法務部調查局濫用藥物實驗室鑑驗
    結果，確檢出第一級毒品海洛因成分（驗餘淨重17.06公克
    ，純質淨重14.74 公克），有法務部調查局濫用藥物實驗室
    110年5月20日調科壹字第11023006040號鑑定書1 紙在卷可
    憑（見110年度毒偵字第1320號卷第231頁），另扣案之甲基
    安非他命1 包，經送衛生福利部草屯療養院鑑驗結果，確檢
    出第二級毒品甲基安非他命成分（驗餘淨重32.3254公克，
    純質淨重32.4184 公克），有衛生福利部草屯療養院110年4
    月6日草療鑑字第1100300505號鑑驗書1 紙附卷可憑（見110
    年度毒偵字第1320號卷第221頁），是被告上開自白核與事
    實相符，應堪採信。本案事證明確，被告上開持有第一級毒
    品純質淨重10公克以上及持有第二級毒品純質淨重20公克以
    上之犯行，洵堪認定，應依法論科。
二、核被告夏美君所為，係犯毒品危害防制條例第11條第3 項之
    持有第一級毒品純質淨重十公克以上罪及同條例第11條第4 
    項之持有第二級毒品純質淨重二十公克以上罪。被告同時購
    入海洛因1 包及甲基安非他命1 包，而同時持有第一級毒品
    純質淨重10公克以上及第二級毒品純質淨重20公克以上，應
    係以一行為同時觸犯毒品危害防制條例第11條第3 項之持有
    第一級毒品純質淨重十公克以上罪及同條例第11條第4 項之
    持有第二級毒品純質淨重二十公克以上罪，為想像競合犯，
    應依刑法第55條之規定，從一重論以持有第一級毒品純質淨
    重十公克以上罪。被告前於101年間因有多次施用第一、二
    級毒品案件經法院判處罪刑確定，並經臺灣苗栗地方法院以
    103年度聲字第1402號裁定定應執行刑為有期徒刑6年7月確
    定，於101年7月17日入監執行，於106 年4 月13日縮短刑期
    假釋出監並付保護管束，於107 年12月28日保護管束期滿，
    假釋未經撤銷視為執行完畢乙節，有臺灣高等法院被告前案
    紀錄表1 份在卷可憑，其於徒刑執行完畢後，5 年內故意再
    犯本案有期徒刑以上之罪，為累犯，本院審酌依被告上開前
    案紀錄表所載，被告前已有多次毒品犯罪之前科紀錄，於本
    案犯行前，並非僅有偶然之犯罪，足見有其特別之惡性，且
    前案之徒刑執行完畢後仍再犯本案，其對於刑罰之反應力顯
    然薄弱，為兼顧社會防衛之效果，依司法院大法官會議釋字
    第775 號解釋意旨，自應依刑法第47條第1 項規定，加重其
    刑。爰審酌被告明知毒品具有成癮性、濫用性，對人體健康
    及社會戕害甚鉅，竟無視國家杜絕毒品犯罪之禁令，猶非法
    持有第一級毒品純質淨重達10公克以上及第二級毒品純質淨
    重達20公克以上，所為實屬不該，惟念其犯後坦承犯行之態
    度，另兼衡其犯罪動機、目的、手段及其於本院審理時所自
    陳國中畢業、目前在工廠工作、月收入約新臺幣2 萬元、丈
    夫有眼疾需要照顧、扶養之智識程度、經濟及家庭生活狀況
    等一切情狀，量處如主文所示之刑，以資懲儆。
三、扣案如附表編號1、2所示之海洛因、甲基安非他命各1 包經
    送鑑驗結果，確分別檢出第一級毒品海洛因及第二級毒品甲
    基安非他命成分，已如前述，均應依毒品危害防制條例第18
    條第1 項前段之規定，宣告沒收銷燬之；上揭毒品之包裝袋
    因直接包覆該毒品，其上顯留有該毒品之殘渣，衡情自難與
    之析離，當應整體視之為毒品，亦應併予宣告沒收銷燬之；
    至於鑑驗耗損之毒品既已滅失，自無庸為沒收銷燬之諭知，
    併此敘明。
據上論斷，應依刑事訴訟法第299 條第1項前段，毒品危害防制
條例第11條第3 項、第4項、第18條第1 項前段，刑法第11條、
第47條第1 項、第55條，判決如主文。
本案經檢察官林宏昌提起公訴，檢察官林岳賢到庭執行職務。
中　　華　　民　　國　　111 　年　　1 　　月　　10　　日
                  刑事第十庭    審判長法  官  陳玉聰
                                      法  官  林芳如
                                      法  官  吳珈禎
以上正本證明與原本無異。
如不服本判決應於收受判決後20日內向本院提出上訴書狀，並應
敘述具體理由；其未敘述上訴理由者，應於上訴期間屆滿後20日
內向本院補提理由書（均須按他造當事人之人數附繕本）「切勿
逕送上級法院」。
                                      書記官  曾靖文
中　　華　　民　　國　　111 　年　　1 　　月　　10　　日
附表：　
編號 扣案物品名稱 數量 備註  1 海洛因 1包 法務部調查局濫用藥物實驗室110年5月20日調科壹字第11023006040號鑑定書： 送驗塊狀檢品1包，經檢驗含第一級毒品海洛因成分，淨重17.10公克（驗餘淨重17.06公克，空包裝重0.46公克），純度86.22％，純質淨重14.74公克。　  2 甲基安非他命  1包 衛生福利部草屯療養院110年4月6日草療鑑字第1100300505號鑑驗書： 檢品編號：B0000000（取樣自檢品編號B0000000） 檢品外觀：潮解狀晶體 送驗數量：32.7459公克（淨重） 驗餘數量：32.3254公克（淨重） 驗出結果：第二級毒品甲基安非他命 純質淨重：甲基安非他命檢驗前淨重32.7459公克，純度99％，純質淨重32.4184公克　　 
附錄本判決論罪科刑之法條：
毒品危害防制條例第11條
持有第一級毒品者，處3年以下有期徒刑、拘役或新臺幣30萬元
以下罰金。
持有第二級毒品者，處2年以下有期徒刑、拘役或新臺幣20萬元
以下罰金。
持有第一級毒品純質淨重十公克以上者，處1年以上7年以下有期
徒刑，得併科新臺幣1百萬元以下罰金。
持有第二級毒品純質淨重二十公克以上者，處6月以上5年以下有
期徒刑，得併科新臺幣70萬元以下罰金。
持有第三級毒品純質淨重五公克以上者，處2年以下有期徒刑，
得併科新臺幣20萬元以下罰金。
持有第四級毒品純質淨重五公克以上者，處1年以下有期徒刑，
得併科新臺幣10萬元以下罰金。
持有專供製造或施用第一級、第二級毒品之器具者，處1年以下
有期徒刑、拘役或新臺幣10萬元以下罰金。